台灣苗栗地方法院刑事判決　　　　　　　　　　　　 九十一年度易字第四二九號
　　公　訴　人　臺灣苗栗地方法院檢察署檢察官
　　被　　　告　丙○○
右列被告因竊盜案件，經檢察官提起公訴（九十一年度偵字第二五六號、第二○五
七號），本院判決如左：
    主  文
丙○○共同連續攜帶兇器竊盜，處有期徒刑陸月，如易科罰金以參佰元折算壹日。
    事  實
一、丙○○曾有贓物前科，經法院判處拘役五十日，最後一次復因犯竊盜案件，經法
    院判處有期徒刑一年確定（目前執行中），仍不知悔改，竟與陳忠益（因為前案
    確定判決效力所及，已另為不起訴處分確定）共同基於意圖為自己不法所有之犯
    意，於民國九十年四月二日上午六時許，在苗栗縣後龍鎮埔頂里十七鄰一○一三
    巷七十七號前，推由丙○○持客觀上足以供兇器使用之柴刀一支（未扣案），撬
    開甲○○停放於前開處所旁之車號Ａ二—四六五號遊覽車右前門（毀損部分未據
    告訴），進入該遊覽車內竊取甲○○所有之錄放影機一台、電視機一台（含ＡＶ
    切換器一台）及皮箱一個（內有相機、ＶＣＤ及行動電話基座等物品）得手後，
    由陳忠益取走前開贓物，陳忠益則交付新台幣（下同）四千元之代價予丙○○，
    並將前開贓物借予不知情之謝灝源；丙○○復承前之概括犯意，於同年四月底某
    日，在苗栗縣竹南鎮南龍里銘德十三號處所，徒手竊取乙○○所有之廠牌為ＭＯ
    ＴＯＲＯＬＡ、型式為Ｖ八○八八之行動電話一支得手後，再以二千元之代價，
    將該行動電話出賣予不知情之呂添坤。嗣於同年五月十日上午七時十分，在陳忠
    益及謝灝源位於苗栗縣後龍鎮海埔里七鄰一四二號居所處，為警據報循線起出前
    開錄放影機一台、電視機一台（含ＡＶ切換器一台）及皮箱一個（內有相機、Ｖ
    ＣＤ及行動電話基座等物品）；另於同年五月十四日下午二時許，在苗栗縣警察
    局竹南分局，丙○○因遭通緝為警查獲時，向查獲之前開分局刑事組偵查員羅國
    均坦承其前述竊盜行動電話之犯行，始循線查獲上情。
二、案經苗栗縣警察局竹南分局報告臺灣苗栗地方法院檢察署檢察官偵查起訴。
      理  由
一、被告丙○○對於前述與陳忠益或自己單獨犯竊盜之事實，於本院審理中坦白承認
    ，核與另案被告陳忠益於警訊時及偵查中所供大致相符，並與證人謝灝源、呂添
    坤於警訊時證述情節相符；而前述錄放影機、行動電話等物，係被害人甲○○、
    乙○○所有及於前述時、地失竊之事實，亦據被害人甲○○、乙○○於警訊時證
    述甚詳，並有贓物認領保管單一紙及照片四張附卷可稽，足認被告前述自白核與
    事實相符。另有關前開被告丙○○、陳忠益共犯之竊盜犯行，係由被告丙○○持
    柴刀一支撬開上開遊覽車之前門鎖後，再共同入內行竊一節，業據另案被告陳忠
    益於警訊時及偵查中供述一致，足認被告丙○○此部分自白與事實相符。綜上，
    本件事證明確，被告丙○○竊盜犯行洵堪認定。
二、按柴刀客觀上足以認為對人之身體、安全、生命造成脅迫，具危險性，自應為兇
    器之一種。核被告丙○○所為攜帶柴刀竊取遊覽車上財物，係犯刑法第三百二十
    一條第一項第三款攜帶兇器竊盜罪；所為竊取行動電話之事實，係犯同法第三百
    二十條第一項普通竊盜罪；被告丙○○與另案被告陳忠益對於前述竊取被害人甲○○所有物品部分之犯行，有犯意之聯絡及行為之分擔，應論以共同正犯。被告
    所為加重竊盜及普通竊盜罪行為，時間緊接，方法相同，觸犯構成要件相同之罪
    名，顯係基於概括犯意為之，為連續犯，應論以情節較重刑法第三百二十一條第
    一項第三款之加重竊盜一罪，並加重其刑。又被告於犯前開竊取被害人乙○○所
    有行動電話部分之犯行後，在為有偵查犯罪權限之公務員發覺前，向該管公務員
    自承犯行，並表示接受裁判，應依同法第六十二條規定，並先加後減之。因此審
    酌被告尚有竊盜犯行正在執行中，有臺灣苗栗地方法院檢察署刑案資料查註紀錄
    表及臺灣高等法院被告全國前案紀錄表各一份在卷足憑，犯罪之動機、目的偷竊
    財物花用、手段攜帶破壞兇器，及所竊得財物之價值，造成他人財物損失及生活
    之不便，造成治安不好，居住安寧之危害等所生危害、犯罪後坦承犯行，當庭表
    示願意悔改之態度，及檢察官之求刑等一切情狀，量處如主文所示之刑，並諭知
    易科罰金之折算標準，以資懲儆。柴刀一支為被告所有且係供被告犯罪之用，業
    據被告陳述在卷，然未查扣，為免沒收之困難，因此不依刑法第三十八條第一項
    第二款宣告沒收。
據上論斷，應依刑事訴訟法第二百九十九條第一項前段，刑法第三百二十一條第一項
第三款、第五十六條、第六十二條、第四十一條第一項前段，罰金罰鍰提高標準條例
第二條，判決如主文。
本案經檢察官黃智勇到庭執行職務
中      華      民      國    九十一    年      八      月      二      日
                                台灣苗栗地方法院刑事第二庭
                                        法  官   張 珈 禎
右正本證明與原本無異。
被告不得上訴
檢察官如不服本判決，應於送達後十日內向本院提出上訴狀 (須附繕本)，上訴於台
灣高等法院台中分院。
                                        書記官   黃 正 中
中      華      民      國    九十一    年      八      月      二      日
所犯法條：
刑法第三百二十一條第一項第三款：
犯竊盜罪而有左列情形之一者，處六月以上、五年以下有期徒刑：
三  攜帶兇器而犯之者。
刑法第三百二十條第一項：
意圖為自己或第三人不法之所有，而竊取他人之動產者，為竊盜罪，處五年以下有期
徒刑、拘役或五百元以下罰金。
